【裁判字號】    92,簡上,124
【裁判日期】    920917
【裁判案由】    違反保護令罪
【裁判全文】
臺灣高雄地方法院刑事判決                        九十二年度簡上字第一二四號
    上  訴  人  乙○○
    即  被  告
右列上訴人因違反保護令罪案件，不服臺灣高雄地方法院高雄簡易庭九十一年度簡字
第一八二三號中華民國九十二年二月十三日第一審判決（聲請簡易判決處刑案號：九
十一年度偵字第二四六九六號），提起上訴，本院管轄之第二審法院判決如左：
    主  文
原判決撤銷。
乙○○連續違反法院依家庭暴力防治法第十三條所為禁止直接或間接騷擾之裁定，處
拘役肆拾日，如易科罰金，以參佰元折算壹日。
    事  實
一、乙○○與甲○○於民國八十三年三月二十九日結婚，於九十二年四月七日離婚，
    乙○○於下列行為時，與甲○○之婚姻關係仍存續，二人屬家庭暴力防治法第三
    條第一款所定之家庭成員關係。乙○○前因毆打甲○○成傷，經甲○○向本院聲
    請保護令，經本院依家庭暴力防治法第十三條第二項第一款、第二款、第四款之
    規定，於九十一年六月十七日，以九十一年家護字第六四六號核發通常保護令裁
    定：「乙○○不得對甲○○實施身體或精神上不法侵害之行為；不得直接或間接
    為騷擾之聯絡行為；應遠離甲○○在高雄縣鳳山市○○路十五巷七號住處及高雄
    市○○區○○街九四號工作場所至少一百公尺」，該通常保護令之有效期間為一
    年。詎乙○○於九十一年六月三十日接獲保護令後，仍基於違反上開民事通常保
    護令之概括犯意，屢打電話至甲○○之工作場所響不停，並先於九十一年七月五
    日十二時五十八分許，利用其申請使用之門號0000000000號行動電話
    ，傳輸「不要臉、垃圾人、不要臉的人」之簡訊內容至甲○○申請使用之門號0
    000000000號行動電話內加以辱罵騷擾，復於同年七月二十日九時二十
    八分許，以同一手法，傳輸「你卡機車一點沒關係，會有報應，幹！再雞一點、
    再賤一點，操、操、幹、幹、幹，雞車看看三小」之簡訊內容至甲○○使用之上
    開行動電話加以辱罵騷擾，而連續違反法院所核發之前述民事通常保護令裁定。
二、案經甲○○訴由臺灣高雄地方法院檢察署檢察官偵查聲請簡易判決處刑。
    理  由
一、訊據上訴人即被告乙○○承認其申請使用之行動電話門號為000000000
    0號，及於收受上開保護令後曾多次撥打電話至告訴人甲○○之工作場所乙情不
    諱，惟矢口否認有何連續違反通常保護令之犯行，辯稱：係小孩要找母親時才會
    打電話給告訴人，而且我沒有傳輸上開內容之簡訊給告訴人，告訴人行動電話內
    之簡訊，應該是他人上網登錄我的身分證號碼、門號號碼後，盜取密碼傳送簡訊
    給告訴人的云云。經查：
（一）右揭事實業據告訴人於偵查及原審調查時指訴明確，而告訴人之行動電話內確
      有來電號碼0000000000號、來電時間係九十一年七月五日十二時五
      十八分與同年月二十日九時二十八分、內容分別為「不要臉、垃圾人、不要臉
      的人」、「你卡機車一點沒關係，會有報應，幹！再雞一點、再賤一點，操、
      操、幹、幹、幹，雞車看看三小」之簡訊二則，此經檢察官當庭勘驗屬實，並
      製有勘驗筆錄乙份在卷足憑。又本院確於九十一年六月十七日核發九十一年度
      家護字第六四六號民事通常保護令，裁定被告不得對對告訴人實施身體或精神
      上不法侵害之行為；不得直接或間接對告訴人為騷擾之聯絡行為；應遠離告訴
    人在高雄縣鳳山市○○路十五巷七號住處及高雄市○○區○○街九四號工作場
      所至少一百公尺，且該保護令有效期間為一年，有該民事通常保護令影本一份
      存卷可佐。
（二）被告雖以前揭情詞置辯，惟查被告係於告訴人上班期間多次撥打電話至告訴人
      工作場所乙情，此經被告於偵查中供承非虛，苟被告確因教育兒女事宜欲找告
      訴人商量，則待告訴人下班後再撥打電話聯絡即可，其趁告訴人上班時多次撥
      打電話至其工作場所，動機顯為存心騷擾告訴人至明。又觀之前開簡訊二則，
      內容全係不滿及辱罵告訴人之詞彙，而被告與告訴人夫妻二人於原審調查時正
      因離婚事件涉訟，雙方並於九十二年四月七日正式離婚乙情，業經告訴人於原
      審訊問時陳述明確，且有被告全戶戶籍資料查詢結果一紙在卷可憑，足見雙方
      感情不睦，則被告因與告訴人交惡，氣憤難平之下，進而傳送上開簡訊內容予
      告訴人以洩憤，亦與常情相符，堪信告訴人之指訴應非子虛。至被告另辯稱係
      他人上網登錄我的身分證號碼、門號號碼後，盜取密碼傳送簡訊予告訴人云云
      ，然衡諸常情，被告之身分證號碼與行動電話門號並非公開之資訊，他人斷無
      可能輕易取得，且除被告本人外，他人實無庸大費週章、以此迂迴方法達到騷
      擾告訴人目的之必要，是前開傳送簡訊二則應係被告傳送予告訴人，殆無疑義
      ，其前揭辯解均屬圖卸之詞，不足採信。
（三）綜上，本件事證明確，被告確有連續違反通常保護令裁定之犯行，堪以認定。
二、按任何打擾、警告、嘲弄或辱罵他人之言語、動作或製造使人心生畏怖情境之行
    為，即屬「騷擾」，家庭暴力防治法第二條第三項分別定有明文。被告違反本院
    九十一年度家護字第六四六號民事通常保護令裁定之內容，核其先後所為，均係
    犯家庭暴力防治法第五十條第二款之違反保護令罪。又被告多次違反保護令之犯
    行，時間緊接，所犯罪名相同，顯係基於概括犯意反覆為之，為連續犯，爰依刑
    法第五十六條之規定以一罪論，並加重其刑。
三、被告犯罪事證既明，原審法院據以論罪科刑，固非無見，惟查(一)被告騎乘機車擦
    撞告訴人車輛之事實，係發生於收受民事通常保護令前之九十一年三月間（詳如
    後述），原判決誤以為發生在法院核發保護令後，而認被告此部分行為亦涉犯違
    反保護令罪，容有未洽；(二)被告先後多次騷擾告訴人，所為成立違反保護令罪之
    連續犯，原判決漏未注意及此，亦有不當。被告上訴意旨否認犯罪固無理由，然
    其以原判決誤認其騎車擦撞告訴人機車之行為係發生於收受保護令後，指摘原判
    決不當，則有理由，且原審判決另有上開可議之處，自應由本院予以撤銷改判。
    爰審酌被告明知前開通常保護令之內容，竟漠視法院裁定之效力，且未顧及夫妻
    間應本於互信、互諒、互愛共同經營婚姻生活，對告訴人連續實施精神上之騷擾
    行為，所為實不足取，惟念被害人所受危害程度尚輕等一切情狀，量處如主文第
    二項所示之刑，並諭知易科罰金之折算標準。
四、公訴意旨另以：被告基於違反通常保護令之犯意，於接獲保護令後，仍於下班時
    故意騎機車擦撞告訴人所駕駛之車輛，因認被告此部分之行為亦涉犯家庭暴力防
    治法第五十條第二款之違反保護令罪嫌云云。惟按被告未經審判證明有罪確定前
    ，推定其為無罪，又犯罪事實應依證據認定之，無證據不得認定犯罪事實，刑事
    訴訟法第一百五十四條定有明文。公訴人認被告涉有上開犯行，無非係以告訴人
    之指訴為其論據之基礎。訊據被告固承認曾騎機車與告訴人發生擦撞，然堅詞否
    認有何違反保護令之犯行，辯稱：此事係在法院核發保護令前發生的等語。經查
    告訴人於偵查及原審時指訴：被告曾騎機車在苓雅二路附近擦撞我二次，第一次
    我有打電話給警察，第二次被告騎車撞我時路人以為是搶劫，有去報案等語，而
    經本院向高雄市政府警察局苓雅分局函詢告訴人之報案紀錄，其上記載：「於九
    十一年三月二十九日十九時四十分，甲○○與乙○○係夫妻關係，雙方夫妻於苓
    雅二路五十三號前口角，路人不解其中詳情，誤報一一○發生搶案，員警趕至將
    夫妻雙方帶回派出所了解，係夫妻爭吵排解，登錄備查」等情，有該分局派出所
    員警工作紀錄簿一紙在卷足憑，由是可見被告所辯其騎乘機車擦撞告訴人車輛之
    行為，係發生於九十一年三月底前等語，信屬實在，而本件民事通常保護令之核
    發日期為九十一年六月十七日，已如前述，則被告於該保護令核發前騎車擦撞告
    訴人，並不構成違反保護令罪。此外，復查無其他積極證據足證被告於收受保護
    令後，有再度騎車騷擾告訴人之行為，是被告此部份被訴犯罪無法證明，然公訴
    人認此部份與前開論罪科刑之部分有裁判上一罪之連續犯關係，爰不另為無罪之
    諭知。
據上論斷，應依刑事訴訟法第四百五十五條之一第一項、第三項、第三百六十九條第
一項前段、第三百六十四條、第二百九十九條第一項前段，家庭暴力防治法第五十條
第二款，刑法第十一條前段、第五十六條、第四十一條第一項，罰金罰鍰提高標準條
例第二條，判決如主文。
本案經檢察官葉芳秀到庭執行職務。
中      華      民      國      九十二      年    九    月      十七    日
                                  臺灣高雄地方法院刑事庭
                                        審判長法官    邱  明  弘
                                              法官    吳  錦  佳
                                              法官    莊  珮  君
右正本證明與原本無異。
不得上訴。
                                            書記官    呂  怜  勳
中      華      民      國      九十二      年    九    月      十七    日
附錄本判決論罪科刑法條：
家庭暴力防治法第五十條
違反法院依第十三條、第十五條所為之下列裁定者，為本法所稱之違反保護令罪，處
三年以下有期徒刑、拘役或科或併科新台幣十萬元以下罰金︰
一  禁止實施家庭暴力行為。
二  禁止直接或間接騷擾、接觸、通話或其他連絡行為。
三  命遷出住居所。
四  遠離住居所、工作場所、學校或其他特定場所。
五  命完成加害人處遇計畫：戒癮治療、精神治療、心理輔導或其他治療、輔導。


司法院資訊處製作；財團法人民間司法改革基金會備份。
